{"present": {"1 Singular": {"Affirmative": "sain\u00edm", "Question": "an sain\u00edm?", "Negative": "n\u00ed shain\u00edm"}, "2 Singular": {"Affirmative": "sain\u00edonn t\u00fa", "Question": "an sain\u00edonn t\u00fa?", "Negative": "n\u00ed shain\u00edonn t\u00fa"}, "3 Singular": {"Male": {"Affirmative": "sain\u00edonn s\u00e9", "Question": "an sain\u00edonn s\u00e9?", "Negative": "n\u00ed shain\u00edonn s\u00e9"}, "Female": {"Affirmative": "sain\u00edonn s\u00ed", "Question": "an sain\u00edonn s\u00ed?", "Negative": "n\u00ed shain\u00edonn s\u00ed"}}, "1 Plural": {"Compressed": {"Affirmative": "sain\u00edmid", "Question": "an sain\u00edmid?", "Negative": "n\u00ed shain\u00edmid"}, "Extended": {"Affirmative": "sain\u00edonn muid", "Question": "an sain\u00edonn muid?", "Negative": "n\u00ed shain\u00edonn muid"}}, "2 Plural": {"Affirmative": "sain\u00edonn sibh", "Question": "an sain\u00edonn sibh?", "Negative": "n\u00ed shain\u00edonn sibh"}, "3 Plural": {"Affirmative": "sain\u00edonn siad", "Question": "an sain\u00edonn siad?", "Negative": "n\u00ed shain\u00edonn siad"}, "Passive": {"Affirmative": "sain\u00edtear", "Question": "an sain\u00edtear?", "Negative": "n\u00ed shain\u00edtear"}}, "future": {"1 Singular": {"Affirmative": "saineoidh m\u00e9", "Question": "an saineoidh m\u00e9?", "Negative": "n\u00ed shaineoidh m\u00e9"}, "2 Singular": {"Affirmative": "saineoidh t\u00fa", "Question": "an saineoidh t\u00fa?", "Negative": "n\u00ed shaineoidh t\u00fa"}, "3 Singular": {"Male": {"Affirmative": "saineoidh s\u00e9", "Question": "an saineoidh s\u00e9?", "Negative": "n\u00ed shaineoidh s\u00e9"}, "Female": {"Affirmative": "saineoidh s\u00ed", "Question": "an saineoidh s\u00ed?", "Negative": "n\u00ed shaineoidh s\u00ed"}}, "1 Plural": {"Compressed": {"Affirmative": "saineoimid", "Question": "an saineoimid?", "Negative": "n\u00ed shaineoimid"}, "Extended": {"Affirmative": "saineoidh muid", "Question": "an saineoidh muid?", "Negative": "n\u00ed shaineoidh muid"}}, "2 Plural": {"Affirmative": "saineoidh sibh", "Question": "an saineoidh sibh?", "Negative": "n\u00ed shaineoidh sibh"}, "3 Plural": {"Affirmative": "saineoidh siad", "Question": "an saineoidh siad?", "Negative": "n\u00ed shaineoidh siad"}, "Passive": {"Affirmative": "saineofar", "Question": "an saineofar?", "Negative": "n\u00ed shaineofar"}}, "past": {"1 Singular": {"Affirmative": "shainigh m\u00e9", "Question": "ar shainigh m\u00e9?", "Negative": "n\u00edor shainigh m\u00e9"}, "2 Singular": {"Affirmative": "shainigh t\u00fa", "Question": "ar shainigh t\u00fa?", "Negative": "n\u00edor shainigh t\u00fa"}, "3 Singular": {"Male": {"Affirmative": "shainigh s\u00e9", "Question": "ar shainigh s\u00e9?", "Negative": "n\u00edor shainigh s\u00e9"}, "Female": {"Affirmative": "shainigh s\u00ed", "Question": "ar shainigh s\u00ed?", "Negative": "n\u00edor shainigh s\u00ed"}}, "1 Plural": {"Compressed": {"Affirmative": "shain\u00edomar", "Question": "ar shain\u00edomar?", "Negative": "n\u00edor shain\u00edomar"}, "Extended": {"Affirmative": "shainigh muid", "Question": "ar shainigh muid?", "Negative": "n\u00edor shainigh muid"}}, "2 Plural": {"Affirmative": "shainigh sibh", "Question": "ar shainigh sibh?", "Negative": "n\u00edor shainigh sibh"}, "3 Plural": {"Compressed": {"Affirmative": "shainigh siad", "Question": "ar shainigh siad?", "Negative": "n\u00edor shainigh siad"}, "Extended": {"Affirmative": "shain\u00edodar", "Question": "ar shain\u00edodar?", "Negative": "n\u00edor shain\u00edodar"}}, "Passive": {"Affirmative": "sain\u00edodh", "Question": "ar sain\u00edodh?", "Negative": "n\u00edor sain\u00edodh"}}, "condi": {"1 Singular": {"Affirmative": "shaineoinn", "Question": "an saineoinn?", "Negative": "n\u00ed shaineoinn"}, "2 Singular": {"Affirmative": "shaineof\u00e1", "Question": "an saineof\u00e1?", "Negative": "n\u00ed shaineof\u00e1"}, "3 Singular": {"Male": {"Affirmative": "shaineodh s\u00e9", "Question": "an saineodh s\u00e9?", "Negative": "n\u00ed shaineodh s\u00e9"}, "Female": {"Affirmative": "shaineodh s\u00ed", "Question": "an saineodh s\u00ed?", "Negative": "n\u00ed shaineodh s\u00ed"}}, "1 Plural": {"Compressed": {"Affirmative": "shaineoimis", "Question": "an saineoimis?", "Negative": "n\u00ed shaineoimis"}, "Extended": {"Affirmative": "shaineodh muid", "Question": "an saineodh muid?", "Negative": "n\u00ed shaineodh muid"}}, "2 Plural": {"Affirmative": "shaineodh sibh", "Question": "an saineodh sibh?", "Negative": "n\u00ed shaineodh sibh"}, "3 Plural": {"Compressed": {"Affirmative": "shaineoid\u00eds", "Question": "an saineoid\u00eds?", "Negative": "n\u00ed shaineoid\u00eds"}, "Extended": {"Affirmative": "shaineodh siad", "Question": "an saineodh siad?", "Negative": "n\u00ed shaineodh siad"}}, "Passive": {"Affirmative": "shaineofa\u00ed", "Question": "an saineofa\u00ed?", "Negative": "n\u00ed shaineofa\u00ed"}}, "imper": {"1 Singular": {"Affirmative": "sain\u00edm!", "Negative": "n\u00e1 sain\u00edm!"}, "2 Singular": {"Affirmative": "sainigh!", "Negative": "n\u00e1 sainigh!"}, "3 Singular": {"Male": {"Affirmative": "sain\u00edodh s\u00e9!", "Negative": "n\u00e1 sain\u00edodh s\u00e9!"}, "Female": {"Affirmative": "sain\u00edodh s\u00ed!", "Negative": "n\u00e1 sain\u00edodh s\u00ed!"}}, "1 Plural": {"Compressed": {"Affirmative": "sain\u00edmis!", "Negative": "n\u00e1 sain\u00edmis!"}, "Extended": {"Affirmative": "sain\u00edodh muid!", "Negative": "n\u00e1 sain\u00edodh muid!"}}, "2 Plural": {"Affirmative": "sain\u00edg\u00ed!", "Negative": "n\u00e1 sain\u00edg\u00ed!"}, "3 Plural": {"Compressed": {"Affirmative": "sain\u00edd\u00eds!", "Negative": "n\u00e1 sain\u00edd\u00eds!"}, "Extended": {"Affirmative": "sain\u00edodh siad!", "Negative": "n\u00e1 sain\u00edodh siad!"}}, "Passive": {"Affirmative": "sain\u00edtear!", "Negative": "n\u00e1 sain\u00edtear!"}}, "pastConti": {"1 Singular": {"Affirmative": "shain\u00ednn", "Question": "an sain\u00ednn?", "Negative": "n\u00ed shain\u00ednn"}, "2 Singular": {"Affirmative": "shain\u00edte\u00e1", "Question": "an sain\u00edte\u00e1?", "Negative": "n\u00ed shain\u00edte\u00e1"}, "3 Singular": {"Male": {"Affirmative": "shain\u00edodh s\u00e9", "Question": "an sain\u00edodh s\u00e9?", "Negative": "n\u00ed shain\u00edodh s\u00e9"}, "Female": {"Affirmative": "shain\u00edodh s\u00ed", "Question": "an sain\u00edodh s\u00ed?", "Negative": "n\u00ed shain\u00edodh s\u00ed"}}, "1 Plural": {"Compressed": {"Affirmative": "shain\u00edmis", "Question": "an sain\u00edmis?", "Negative": "n\u00ed shain\u00edmis"}, "Extended": {"Affirmative": "shain\u00edodh muid", "Question": "an sain\u00edodh muid?", "Negative": "n\u00ed shain\u00edodh muid"}}, "2 Plural": {"Affirmative": "shain\u00edodh sibh", "Question": "an sain\u00edodh sibh?", "Negative": "n\u00ed shain\u00edodh sibh"}, "3 Plural": {"Compressed": {"Affirmative": "shain\u00edd\u00eds", "Question": "an sain\u00edd\u00eds?", "Negative": "n\u00ed shain\u00edd\u00eds"}, "Extended": {"Affirmative": "shain\u00edodh siad", "Question": "an sain\u00edodh siad?", "Negative": "n\u00ed shain\u00edodh siad"}}, "Passive": {"Affirmative": "shain\u00edt\u00ed", "Question": "an sain\u00edt\u00ed?", "Negative": "n\u00ed shain\u00edt\u00ed"}}, "subj": {"1 Singular": {"Affirmative": "go sain\u00ed m\u00e9", "Negative": "n\u00e1r shain\u00ed m\u00e9"}, "2 Singular": {"Affirmative": "go sain\u00ed t\u00fa", "Negative": "n\u00e1r shain\u00ed t\u00fa"}, "3 Singular": {"Male": {"Affirmative": "go sain\u00ed s\u00e9", "Negative": "n\u00e1r shain\u00ed s\u00e9"}, "Female": {"Affirmative": "go sain\u00ed s\u00ed", "Negative": "n\u00e1r shain\u00ed s\u00ed"}}, "1 Plural": {"Compressed": {"Affirmative": "go sain\u00edmid", "Negative": "n\u00e1r shain\u00edmid"}, "Extended": {"Affirmative": "go sain\u00ed muid", "Negative": "n\u00e1r shain\u00ed muid"}}, "2 Plural": {"Affirmative": "go sain\u00ed sibh", "Negative": "n\u00e1r shain\u00ed sibh"}, "3 Plural": {"Affirmative": "go sain\u00ed siad", "Negative": "n\u00e1r shain\u00ed siad"}, "Passive": {"Affirmative": "go sain\u00edtear", "Negative": "n\u00e1r shain\u00edtear"}}, "verbal noun": "saini\u00fa", "verbal adjective": "sainithe"}